臺灣高雄地方法院民事裁定
110年度消債更字第187號

聲  請  人  蔡陳麗雲
0000000000000000


上列當事人因消費者債務清理事件聲請更生，本院裁定如下：
    主  文
聲請人蔡陳麗雲自中華民國一一一年三月十六日下午四時起開始
更生程序。
命司法事務官進行本件更生程序。
    理  由
一、按債務人不能清償債務或有不能清償之虞者，得依本條例所
    定更生或清算程序，清理其債務；債務人無擔保或無優先權
    之本金及利息債務總額未逾新臺幣（下同）12,000,000元者
    ，於法院裁定開始清算程序或宣告破產前，得向法院聲請更
    生；法院開始更生程序之裁定，應載明其年、月、日、時，
    並即時發生效力；法院開始更生或清算程序後，得命司法事
    務官進行更生或清算程序，必要時得選任律師、會計師或其
    他適當之自然人或法人1人為監督人或管理人，消費者債務
    清理條例（下稱消債條例）第3條、第16條第1項、第42條第
    1項、第45條第1項分別定有明文。
二、聲請意旨略以：伊有不能清償債務情事，前依消債條例規定
    ，向國泰世華銀行聲請前置協商，惟協商不成立。伊又未經
    法院裁定開始清算程序或宣告破產，爰聲請更生等語。
三、經查：
　㈠聲請人前於民國110年6月間向國泰世華銀行股份有限公司(下
    稱國泰世華銀行)聲請前置協商，於民國110年8月9日協商不
    成立，期間於110年7月22日具狀向本院聲請更生等情，有國
    泰世華銀行陳報狀（卷第13至14頁）附卷可稽，堪信為真實
    。
  ㈡聲請人於108年度至109年度申報所得各為128,894元、209,45
    4元，均為美商亞洲美樂家有限公司台灣分公司(下稱美樂家
    公司)執行業務所得，名下無財產，有新光人壽股份有限公
    司(下稱新光人壽)保單解約金9,973元（前於108年5月7日領
    取保單號碼A6A0000000、AGG0000000號保單之 失效結清款
    共10,446元）、南山人壽股份有限公司(下稱南山人壽)保單
    解約金4,179元、三商美邦人壽股份有限公司(下稱三商美邦
    人壽)保單解約金11,405元；又聲請人自陳經營美樂家公司
    直銷，108至109年度之收入如申報之所得資料所示，110年1
    月至8月收入共計77,865元，前於110年6月22日領取行政院
    紓困補助10,000元，未領其他補助或給付等情，有108年至1
    09年綜合所得稅各類所得資料清單及財產歸屬資料清單（卷
    第31至33頁）、財產及收入狀況說明書（卷第17至18頁）、
    債權人清冊（卷第34頁）、戶籍謄本（卷第25頁）、勞工保
    險被保險人投保資料表（卷第29頁）、個人商業保險查詢結
    果表（卷第115頁）、財團法人金融聯合徵信中心前置協商
    專用債權人清冊（卷第19至21頁）、信用報告（卷第22至24
    頁）、嘉義市政府函（卷第至157頁）、租金補助查詢表（
    卷第86頁）、勞動部勞工保險局函（卷第73頁）、勞動部勞
    動力發展署高屏澎東分署函（卷第72頁）、健保投保資料（
    卷第30頁）、存簿（卷第35至40頁）、美樂家公司函（卷第
    79至81頁）、收入切結書（卷第62頁）、本院111年2月17日
    調查筆錄（卷第121頁）、新光人壽陳報狀（卷第106至107
    頁）、南山人壽函（卷第82至83頁）、三商美邦人壽函（卷
    第84至85頁）等附卷可證。至聲請人雖以每月薪資43,900元
    在嘉義縣汽車駕駛員職業工會投保勞保，然聲請人已切結其
    實際收入金額遠低於投保薪資(卷第62頁收入切結書)，且勞
    工保險局就勞工投保薪資之審核流程，並不拘束本院關於聲
    請人清償能力之調查審認，是本院依聲請人上述工作、收入
    情形，考量其直銷收入不定，認應以聲請人自108年7月至11
    0年8月平均每月收入13,116元【計算式：（128,894÷12×5＋2
    09,454＋77,865）÷26＝13,116，本裁定計算式均採元以下4捨
    5入】，核算其現在償債能力之基礎，始屬妥適。
　㈢關於聲請人個人日常必要支出部分，聲請人主張每月支出12,
    000元（無房屋租金）乙情。按債務人必要生活費用，以最
    近1年衛生福利部或直轄市政府所公告當地區每人每月最低
    生活費1.2倍定之，消債條例第64條之2第1項定有明文。本
    院參酌衛福部社會司所公告111年度高雄市最低生活費為14,
    419元，1.2倍即17,303元。又聲請人陳稱居住於次子租賃之
    房屋，租金均由次子負擔，其無房屋費用支出，故於計算聲
    請人個人每月必要生活費時，應扣除房租支出所佔比例（約
    為24.36％）以13,088元為限【計算式：17,303×（1－24.36%
    ）＝13,088】，而聲請人主張每月必要支出約12,000元，未
    逾此金額，尚屬合理，應予採計。
  ㈣承上，聲請人目前每月收入約13,116元，扣除個人必要支出1
    2,000元後，剩餘1,116元，而聲請人稱開始更生程序後，子
    女願資助部分生活費，其每月可償還3,000元。聲請人目前
    負債總額為9,348,024元（卷第65至69頁，包括：國泰世華
    銀行），扣除新光人壽、南山人壽、三商美邦人壽保單解約
    金共計25,557元後，以聲請人自陳每月可清償之數額逐年清
    償，至少須約259年【計算式：（9,348,024－25,557）÷3,00
    0÷12≒259】始能清償完畢，應認其已不能清償債務。此外，
    聲請人無擔保或無優先權之債務總額未逾1,200萬元，且無
    消債條例第6條第3項、第8條或第46條各款所定駁回更生聲
    請之事由存在。則聲請人聲請更生為有理由，應予准許，爰
    命司法事務官進行本件更生程序。
四、依消債條例第11條第1 項、第45條第1 項、第16條第1 項，
    裁定如主文。
中　　華　　民　　國　　111 　年　　3 　　月　　16　　日
              　　民事庭　　  法　官　李育信
以上正本係照原本作成。
本裁定不得抗告。
中　　華　　民　　國　　111 　年　　3 　　月　　16　　日

  　                          書記官　何福添